臺灣臺南地方法院民事裁定
110年度聲字第73號
聲  請  人  楊祥輝
上列聲請人聲請交付法庭錄音光碟事件，本院裁定如下：
    主  文
聲請人於繳納費用後，准予交付本院一○八年度訴字第二二一號
返還買賣價金事件於民國一○九年十二月二十二日言詞辯論期日
之法庭錄音光碟予聲請人。
聲請人就前項所示數位錄音光碟內容，不得散布、公開播送，或
為非正當目的使用。
聲請費用由聲請人負擔。
    理  由
一、按當事人及依法得聲請閱覽卷宗之人，因主張或維護其法律
    上利益，得於開庭翌日起至裁判確定後6個月內，繳納費用
    聲請法院許可交付法庭錄音或錄影內容；當事人及依法得聲
    請閱覽卷宗之人，因主張或維護其法律上利益，聲請交付法
    庭錄音或錄影內容時，應敘明理由，由法院為許可與否之裁
    定。法院受理前項聲請，如認符合聲請人要件，並在聲請期
    間內提出，且就所主張或維護法律上之利益已敘明者，除法
    令另有排除規定外，應予許可。第1項聲請經法院裁定許可
    者，每張光碟應繳納費用新臺幣（下同）50元。持有第1項
    法庭錄音、錄影內容之人，就取得之錄音、錄影內容，不得
    散布、公開播送，或為非正當目的使用，法院組織法第90條
    之1第1項前段、法庭錄音錄影及其利用保存辦法第8條分別
    定有明文。又所謂主張或維護法律上利益，舉凡核對更正筆
    錄、他案訴訟所需，或認法院指揮訴訟方式對其訴訟權益有
    影響之虞，欲用以保障其法律上利益等，均屬之（最高法院
    105年度台抗字第344號號裁定意旨參照）。
二、聲請意旨略以：聲請人為108年度訴字第221號事件之當事人
    ，為轉譯民國109年12月22日言詞辯論期日，關於被告誠昱
    不動產有限公司及其仲介營業員，就增建鐵皮屋不在瑕疵保
    固範圍，而未如實註明在不動產買賣契約書部分之開庭過程
    ，以利提供予上訴審法院審酌，以維護法律上之權益，爰聲
    請交付上開事件於109年12月22日言詞辯論期日之法庭數位
    錄音光碟等語。
三、經查，聲請人為本院108年度訴字第221號返還買賣價金事件
    事件之原告，復已敘明維護其法律上利益之理由，可認其聲
    請係主張及維護聲請人之法律上利益所必要，且本件並無得
    不予許可或限制聲請閱覽、抄錄或攝影卷內文書等應保密之
    事項，經核與法院組織法第90條之1之規定，尚無不合，應
    予准許。又持有法庭錄音、錄影內容之人，就取得之錄音、
    錄影內容，不得散布、公開播送，或為非正當目的使用。違
    反前揭規定者，依法院組織法第90條之4第1項、第2 項規定
    ，由行為人之住所、居所，或營業所、事務所所在地之地方
    法院處3萬元以上30萬元以下罰鍰，併特予裁示以促注意遵
    守，附此敘明。
四、據上論結，本件聲請為有理由，爰依法院組織法第90條之1
    ，法庭錄音錄影及其利用保存辦法第8條，裁定如主文。
中　　華　　民　　國　　110 　年　　4 　　月　　27　　日
                  民事第五庭    法  官　施志遠
以上正本證明與原本無異。
本裁定不得抗告。
中　　華　　民　　國　　110 　年　　4 　　月　　28　　日
                                書記官　李慈容